# 求助陈版 - 可转债的判断及核算

提问人：liushangshen5 时间：2021-09-10 10:16:35
请教陈版：
公司A与公司B签订借款协议，A从B取得借款 1000 万元，约定了固定利率8%，同时约定了转股条件：（ 1 ）出借日起 2 年内A公司如果IPO或者增资，B公司有权决定是否转股，如果转股就按照估值或净利润 12 倍孰高进行转股；（ 2 ）到期日前 2 个月，B公司有权决定是否转股，如果转股就按照估值进行。
关于这项业务
①对于债务人A来说，此借款是否属于可转债？
②如果属于可转债，在核算上是否要将可转债分拆为基础负债和转换权分别核算，这里的转换权是金额负债吗？
感谢！

回答人：chenyiwei
1 、属于可转债。
2 、A公司作为发行方，应将其中的转股权与主债务予以分拆，主债务属于以摊余成本计量的金融负债，转股权属于衍生金融负债（以公允价值计量且其变动计入损益的金融负债）。
3 、B公司作为投资方，应整体作为一项以公允价值计量且其变动计入损益的金融资产核算。

提问人：liushangshen5 时间：2021-09-24 10:41:00
追问陈版：
转股权的衍生金融负债，公允价值应该如何确定

回答人：chenyiwei
在最终的转换时点，可以认为转换后的股份公允价值超出转换前“纯”债券的公允价值的差额就是转换权的公允价值。